【裁判字號】    98,抗,116
【裁判日期】    981030
【裁判案由】    拍賣抵押物
【裁判全文】
臺灣臺南地方法院民事裁定  98年度抗字第116號
抗  告  人   丙○○   住臺南.
相  對  人   玉山商業銀行股份有限公司
                        7號
法定代理人   乙○○   住同上.
代  理  人   甲○○
上列當事人間聲請拍賣抵押物事件，抗告人對於中華民國98年9
月18日本院98年度司拍字第810號裁定提起抗告，本院裁定如下
：
    主  文
抗告駁回。
抗告程序費用新臺幣壹仟元由抗告人負擔。
    理  由
一、按扺押權人，於債權已屆清償期而未清償者，得聲請法院拍
    賣抵押物，就其賣得價金而受清償；民法第 873條定有定有
    明文。是抵押權人依此項規定聲請拍賣抵押物係屬非訟事件
    ，法院所為准駁之裁定，無確定實體法上法律關係存否之性
    質，於債權及抵押權之存否無既判力，故只須其抵押權已經
    依法登記，且債權已屆清償期而未受清償，法院即應為准許
    拍賣抵押物之裁定，至對於此項法律關係有爭執之人，為求
    保護其權利，不妨提起訴訟，以求解決，不得僅依抗告程序
    聲明其爭執，並據為廢棄拍賣抵押物裁定之理由【最高法院
    51 年10月8日民刑庭總會決議（三）參照】）。
二、抗告意旨略以：訴外人黃正忠並未積欠98年5月26日之本息
    ，而系爭貸款已繳到98年8月26日至98年9月25日這一期；是
    相對人多次隱匿實情，雖經抗告人寄存證及繳款證陳報，相
    對人仍未向鈞院陳報、更正及撤回拍賣程序，此影響抗告人
    及訴外人黃正忠權益甚鉅，為此提起抗告，請求廢棄原裁定
    等語。
三、經查：
（一）相對人主張訴外人黃正忠以其所有如原裁定附表所示之不
      動產，為其與訴外人夏江泉向相對人借款之擔保，設定新
      台幣（下同）480萬元之抵押權，存續期間自94年5月23日
      起至134年5月23日止，債務清償期依照各個債務契約所定
      清償日期，經登記在案。黃正忠及訴外人夏江泉並於94年
      5 月26日共同向相對人借款400萬元，詎已屆清償期而未
      為清償等情，有相對人提出之土地登記謄本、他項權利證
      明書、抵押權設定契約書等件影本為證。依相對人提出之
      上開證據為形式上之審查，相對人主張系爭抵押權已依法
      登記，且債權已屆清償期而未受清償乙情，足堪認定，是
      以原裁定據此准許相對人拍賣抵押物之聲請，即無不合。
（二）抗告人抗辯訴外人黃正忠並未積欠98年5月26日之本息，
      而系爭貸款已繳到98年9月25日，相對人顯有隱匿事實等
      語，核屬實體法上法律關係存否之問題，並非於本件非訟
      程序中所能審認，依前開說明，抗告人應就爭執事項，另
      行提起普通民事訴訟，以求解決。從而，抗告人提起抗告
      ，請求廢棄原裁定，即無理由，應予駁回。
四、按非訟事件，依法應由關係人負擔費用者，法院裁定命關係
    人負擔時，應一併確定其數額；前項費用之負擔有相對人者
    ，準用民事訴訟法有關訴訟費用之規定；非訟事件法第24條
    第1項及同法第21條第2項分別定有明文。本件抗告既經駁回
    ，依上開規定，本院應確定非訟事件費用額。茲因抗告人提
    起本件抗告，除繳納抗告費 1,000元外，未有其餘程序費用
    之支出。是以，本件應由抗告人負擔之程序費用額確定為1,
    000元。
五、據上論結，本件抗告為無理由，裁定如主文。
中    華    民    國    98    年    10    月    30    日
                  民事第二庭  法  官    田玉芬
以上正本證明與原本無異。
如不服本裁定，僅得於收受本裁定正本送達後10日內，以適用法
規顯有錯誤為理由，向本院提出再抗告狀，（須附繕本一份及
繳納再抗告裁判費新台幣1,000元），經本院許可後始可再抗告。
中    華    民    國    98    年    10    月    30    日
                              書記官    劉紀君


司法院資訊處製作；財團法人民間司法改革基金會備份。
